臺灣臺中地方法院刑事判決　　　　　　　　　　　　九十一年度中簡上字第一五號
　　上　訴　人　臺灣臺中地方法院檢察署檢察官
　　被　　　告　乙○○
右上訴人因公共危險案件，不服臺灣臺中地方法院臺中簡易庭中華民國九十年十月二
十九日九十年度中簡字第一五二五號第一審刑事簡易判決（聲請案號：臺灣臺中地方
法院檢察署九十年度偵字第一二四四二號），提起上訴，本院判決如左：
    主  文
上訴駁回。
    事  實
一、乙○○於民國九十年三月二十三日十時許，在台中縣清水鎮○○路三六之一號前
    面墓地掃墓之際，疏於注意，竟因燃燒冥紙不慎，以致延燒至墓旁之雜草，進而
    延燒至甲○○以鐵皮圍起之建築用模板、角木等物品之堆放處所，造成甲○○所
    有之模板、角板遭燒燬，足以致生公共危險，嗣經台中縣清水鎮消防隊到場滅火
    ，始予平息。
二、案經告訴人甲○○委由代理人林殷世律師訴由臺灣臺中地方法院檢察署檢察官偵
    查起訴。
    理  由
一、訊據被告乙○○，對於右揭時地因燃燒冥紙不慎以致延燒墓旁之雜草及告訴人甲
    ○○所有之建築用模板、角木，致生公共危險等情，業於警詢、偵查及本院調查
    中坦認屬實，核與告訴人甲○○指訴情節相符，並有現場照片九張為證，而本件
    火災之起火原因，經台中縣消防局調查結果，認為：「該地方（墓園）及板模處
    所無電源，故可排除電器短路及化學物品與機械磨損產生原因，且時值掃墓祭祖
    時節，若因祭祖燃燒冥紙不慎引燃雜草則實有可能。復據關係人乙○○於談話筆
    錄供稱：『因我燃燒冥紙時，不小心引燃雜草繼而燃燒至東山路三十六之一號前
    模板』。且現場留有祭祖時整理墓園之鐮刀、鋸子，故本案起火原因以掃墓祭祖
    燃燒冥紙時，不慎引燃雜草繼而擴大燃燒之可能性較大。」，此有台中縣消防局
    九十年四月一日第五號火災調查報告書在卷可稽，則本件火災之起因，當係因被
    告乙○○燃燒冥紙不慎所引起，被告乙○○之自白供述與事實相符，應堪置信。
    至於被告乙○○於本院合議庭審理中辯稱有可能係遭人縱火云云，遍觀現有卷證
    資料，現場並無查獲縱火犯之紀錄，同時間亦無其他失火之情形，且火災現場之
    調查報告，亦研判本件起火點應係在墓園附近，則被告乙○○空言供稱可能係他
    人縱火所致，顯與事後卸責之詞，要難採信。本件事證已臻明確，被告乙○○犯
    行，洵堪認定。
二、被告乙○○燃燒冥紙不慎，以致延燒至墓旁雜草及告訴人甲○○所有之建築用模
    板、角木，足以致生公共危險，核其所為，係犯刑法第一百七十五條第三項之失
    火燒燬住宅等以外之物罪。爰審酌被告乙○○於警詢、偵查及本院調查中均坦承
    犯行，知所悔悟，且被告乙○○素行紀錄良好，此次係因慎終追遠、祭拜先祖，
    於焚燒冥紙過程中，不慎引起火災，造成告訴人甲○○之財產損失及致生公共危
    險，被告乙○○犯後態度良好，惟因告訴人甲○○請求和解之賠償金額過高，被
    告乙○○無能力支付，以致未能達成和解等一切情狀，原審量處被告乙○○拘役
    三十日，並諭知易科罰金之折算標準，經核其認事用法，均無違誤，量刑亦屬妥
    適，上訴人以被告乙○○未能與告訴人甲○○達成和解為由，認原審量刑過輕，
    難收懲戒及教化之功能，為無理由，應予駁回
據上論斷，應依刑事訴訟法第四百五十五條之一第三項、第三百六十八條，判決如主
文。
中      華      民      國      九十一      年     四     月  十二    日
                                臺灣臺中地方法院刑事第六庭
                                    審判長法  官  梁堯銘
                                          法  官  莊深淵
                                          法  官  巫淑芳
右正本證明與原本無異。
本件不得上訴。
                                          書記官
中      華      民      國      九十一      年      四      月    十二  日
附錄本案論罪科刑法條全文：
刑法第一百七十五條：
放火燒燬前二條以外之他人所有物，致生公共危險者，處一年以上七年以下有期徒刑
。
放火燒燬前二條以外之自己所有物，致生公共危險者，處三年以下有期徒刑。
失火燒燬前二條以外之物，致生公共危險者，處拘役或三百元以下罰金。
